# 实际当中的两个问题求教。事业单位吸收合并，关联方披露

提问人：finalshoot 时间：2016-09-21 17:33:43
1 、事业单位是否能够被企业单位吸收合并，已办税务登记，是否能够适用特别纳税重组。 2 、工商采用认缴制后，关联方披露当中：（二）存在控制关系关联方的注册资本及其变化、（三）存在控制关系的关联方所持股份及其变化中的金额，这里是否都按照认缴金额填列。我个人认为（二）中写明了注册资本填写认缴数应当是没问题的。（三）这里金额究竟是认缴数还是实际出资额比较搞不清楚。有企业实际到资为 0 ，持股比例100%，这里填起来怪怪的。 有经验的版友请不吝赐教，谢谢。

回答人：chenyiwei
1 、企业和事业单位性质不同，应不能直接吸收合并，建议先对事业单位进行企业化改制，再对改制后的企业进行吸收合并。 2 、如果认缴资本尚未缴足的金额重大的，则建议同时披露认缴资本和实收资本情况。也可以正表中披露注册资本及其变化情况，在表下面以脚注方式披露实收资本及其变化情况。